臺灣桃園地方法院刑事判決　　　　　　　95年度訴字第2043號
公　訴　人　台灣桃園地方法院檢察署檢察官
被　　　告　戊○○
　　　　　　　　　　（現羈押在台灣桃園看守所）
選任辯護人　陳河泉律師
上列被告因違反毒品危害防制條例案件，經檢察官提起公訴（95
年度偵字第11344 號），本院判決如下：
    主  文
戊○○轉讓第三級毒品，處有期徒刑壹年捌月。
其餘被訴部分無罪。
    事  實
一、戊○○係成年人，平時係在桃園縣中壢市某處「奪標KTV 」
    幫客人引領傳播小姐，其明知愷他命（Ketamine，俗稱K 他
    命）為毒品危害防制條例所規定之第三級毒品，不得轉讓，
    戊○○因其染有施用第三級毒品愷他命惡習，於民國95年3
    月4 日，戊○○於上開KTV 內以抽煙方式施用愷他命，而為
    在上址KTV 兼職擔任傳播小姐之成年女子丙○○（75年1 月
    6 日生）發現，丙○○因一時好奇，乃向戊○○表示「想抽
    抽看」等語，戊○○竟基於轉讓第三級毒品愷他命之犯意，
    乃於上址KTV 內，無償轉讓1 口之愷他命（淨重未達20公克
    ）予丙○○施用1 次。嗣於95年5 月18日下午4 時40分許，
    為警在桃園縣平鎮市建安里21鄰東勢136 號查獲，並扣得與
    本案無關如附表一、二、三所示之物。
二、案經台北市政府警察局移送台灣桃園地方法院檢察署檢察官
    偵查起訴。
    理  由
壹、有罪部分：
一、訊據被告戊○○於本院審理時供承確於上開時、地無償提供
    證人丙○○施用第三級毒品愷他命之事實，辯稱：伊沒有犯
    罪云云。經查：
（一）證人丙○○於本院審理時證稱：「（你與被告如何認識？
      ）在中壢奪標KTV 認識，因為我在上述KTV 擔任傳播認識
      的。我在戊○○工作的地方當小姐。」、「（你是指戊○○也在奪標KTV 工作？）是的，他負責帶小姐。」、「（
      你本身有沒有曾經施用過Ｋ他命？）我只有抽過1 口而已
      。」、「（來源？）就是戊○○在抽，我想說抽看看。」
      、「（你怎麼知道是K 他命？）味道怪怪的。我就問戊○○那是什麼，他說是Ｋ他命。」、「（戊○○於檢察官自
      白說有在3 月4 日賣Ｋ他命給小琪，是否屬實？）不是，
      我只有抽煙而已，我是看戊○○在使用，我就跟他要來抽
      抽看。」等語（見本院96年3 月29日審判筆錄第4 、5 、
      7 頁），是證人丙○○已明確證稱被告確有無償提供其施
      用愷他命之事實。參諸被告為警查獲後所採集之尿液，經
      本院送請台灣檢驗科技股份有限公司檢驗結果，愷他命呈
      陽性反應，有該公司濫用藥物尿液檢驗報告1 紙附卷可稽
      ，足見被告本身染有施用愷他命之惡習，堪認證人丙○○
      上開證述係因其見被告在上址施用愷他命，其一時好奇，
      方其要求被告轉讓愷他命等情非虛。而被告於本院審理時
      供承：「（對證人丙○○之證言有何意見？）只是有一次
      證人說要我給他抽1 口看看，我就給他抽。」（見本院96
      年3 月29日審判筆錄第7 頁）、「他（指證人丙○○）那
      時候是跟我講叫我給他抽一口，證人都講我有給他抽一口
      。我有給他抽一口Ｋ他命，地點是在奪標KTV ，時間是在
      95年3 月間。」等語（見本院96年6 月28 日 審判筆錄第
      14頁），是被告亦供認確曾於95年3 月間某日在上開奪標
      KTV 內，有無償提供愷他命與證人丙○○施用1 口之情。
（二）至被告否認犯罪，而辯護人則為被告辯稱：被告僅係將愷
      他命借證人丙○○抽1 口，證人丙○○即將愷他命歸還，
      並未造成毒品所有權之移轉及交付，因此不符合轉讓愷他
      命之要件云云。惟「按所謂轉讓毒品行為，係指非基於營
      利之意圖，而以原價或低於原價，甚或無償，將毒品轉讓
      給他人之行為，其交付、收受之雙方，係立於對向關係者
      而言（最高法院95年度台上字第907 號判決意旨參照），
      本件被告戊○○因證人丙○○好奇，向其表示欲嘗試後，
      即無償將原本身施用之愷他命交付證人丙○○，供證人丙○○施用1 口，即係屬轉讓愷他命之行為，雖證人丙○○
      僅施用1 口，仍有量微之愷他命因其施用行為而耗罄，是
      辯護人上開所辯，顯有誤會。被告空言否認，殊不足取。
（三）又被告雖於檢察官訊問供稱：伊於95年3 月4 日有販賣綽
      號「小琪」之人，帳冊記載「3/4 小琪2000- 」是賣「小
      琪」1 克1,000 元，伊是用1 克700 元向「胖子」買的云
      云，惟證人丙○○於本院審理時證稱：伊綽號「小琪」，
      被告平常也叫伊「小琪」，被告並未於95年3 月4 日賣伊
      愷他命，伊只有於「奪標KTV 」看被告在施用愷他命，向
      被告要來抽抽看等語，是證人丙○○已明確證稱其綽號為
      「小琪」，但並未向被告購買愷他命，被告僅曾轉讓其愷
      他命，而公訴人復未能舉證證明被告確有販賣賣愷他命與
      綽號「小琪」之人；另扣案帳冊（行事曆）中雖有「3/4
      小琪2000-.」之記載，惟依該內容，並未載有毒品種類、
      地點等，即無從認定係交易毒品之紀錄，況上開記載內容
      與帳冊內其他記載相較，亦無任何特殊之處足資辨識該等
      記載係交易毒品，是被告上開供述並無其他證據足佐為真
      實，自不得逕認被告有販賣愷他命與證人丙○○。
（四）本件事證明確，被告犯行堪予認定，應依法論科。
二、論罪部分：
（一）按修正後刑法第2 條第1 項之規定：「行為後法律有變更
      者，適用行為時之法律。但行為後之法律有利於行為人者
      ，適用最有利於行為人之法律」，係規範行為後法律變更
      所生新舊法比較適用之準據法，於新法施行後，應適用新
      法第2 條第1 項之規定，為「從舊從輕」之比較；比較時
      應就罪刑有關之共犯、未遂犯、想像競合犯、牽連犯、連
      續犯、結合犯，以及累犯加重、自首減輕暨其他法定加減
      原因（如身分加減）與加減例等一切情形，綜其全部罪刑
      之結果而為比較（最高法院95年第8 次刑事庭會議決議參
      照）。查被告行為後，毒品危害防制條例第8 條第3 項之
      轉讓第三級毒品罪有關併科罰金刑部分，刑法第33條第5
      款業於94年2 月2 日修正公布，並自95年7 月1 日起施行
      ，修正前刑法第33條第5 款規定：「罰金：1 元以上。」
      修正後刑法第33條第5 款規定：「罰金：新台幣1, 000元
      以上，以百元計算之。」此項修正屬科刑規範事項之變更
      ，自有就新舊法規定比較之必要，以決定適用之法律，查
      依修正後之法律，本件所得科處之罰金刑最低為新台幣1
      千元，惟如依行為時之刑罰法律，即修正前刑法第33條第
      5 款規定之罰金最低額為銀元1 元即新台幣3 元，是比較
      前開規定，本件被告依修正前刑法第33條第5 款規定，其
      法定得予科處之罰金刑最低額度較低。經比較前述新、舊
      法結果，修正後規定並未較有利於行為人，則應依修正後
      刑法第2 條第1 項前段規定，適用行為時（即修正前）之
      法律。
（二）按愷他命係毒品危害防制條例第2 條第2 項第3 款所定之
      毒品。核被告所為，係犯毒品危害防制條例第8 條第3 項
      轉讓第三級毒品既遂罪。至公訴意旨雖認被告上開部分涉
      犯毒品危害防制條例第4 條第3 項之販賣第三級毒品罪嫌
      云云，惟查本件被告係無償提供愷他命與證人丙○○，已
      如前述，而依刑事訴訟法第300 條規定，有罪之判決，得
      就起訴之犯罪事實，變更檢察官所引應適用之法條。故法
      院得在不妨害基本社會事實同一之範圍內，自由認定事實
      ，不受檢察官所引起訴法條拘束。於毒品犯罪而言，毒品
      危害防制條例對於持有、轉讓、意圖販賣而持有、販賣等
      各行為，因其毒品分類與侵害法益程度，給予不同之法律
      評價，分別定其罪名及刑罰，但上揭行為間實具有高低度
      之階段關係，法院自得在不妨害該基本社會事實同一之範
      圍內，自由認定其階段行為，依適當之罪名予以論處（最
      高法院95 年 度台上字第565 號判決意旨參照），本件公
      訴人認定被告係販賣愷他命與證人丙○○，尚有未洽，然
      社會基本事實同一，起訴法條應予變更。
（三）毒品危害防制條例第8 條第6 項規定：「轉讓毒品達一定
      數量者，加重其刑至2 分之1 ，其標準由行政院定之」，
      依轉讓持有毒品加重其刑之數量標準第2 條規定：「轉讓
      、持有毒品達一定數量者，加重其刑至2 分之1 ，其標準
      如下：三、第三級毒品：淨重20公克以上。……前項所稱
      淨重，指除去包裝後之毒品重量」。本件被告轉讓證人丙○○之第三級毒品愷他命，僅1 口，顯見轉讓數量未逾淨
      重20公克，自毋庸加重其刑。
（四）爰審酌被告除本身施用毒品，戕害自己身心外，竟恣意轉
      讓毒品與他人，並審酌其犯罪之動機，犯後毫無悔意、惡
      性非輕及素行等一切情狀，量處如主文所示之刑。
（五）按刑法第38條規定之沒收，為從刑之一種，具有刑罰及保
      安處分之性質，且與主刑有從屬關係，依主從不可分原則
      ，應於裁判時附隨於主刑而宣告，故該條第1 項第1 款至
      第3 款規定之沒收物，須與犯罪有直接關係並於犯罪事實
      中有具體之記載，始能於判決主文宣示沒收（最高法院著
      有91年度台非字第67號判決意旨可資參照）。查被告於95
      年5 月18日在桃園縣平鎮市建安里21鄰東勢136 號查獲，
      固經警扣得如附表一所示愷他命，惟被告遭查獲時已距離
      上開95年3 月間之轉讓愷他命犯行已約2 月，且上開犯行
      係因證人丙○○向被告表示欲嘗試而犯之，又如前所述，
      被告確有施用愷他命惡習，是本件並無證據證明上開扣案
      如附表一所示愷他命與被告上開轉讓愷他命犯行有關，且
      檢察官亦未聲請沒收上開物品，爰不宣告沒收；另扣案如
      附表二、三所示之物，亦無證據證明與被告上開轉讓愷他
      命犯行有關，亦不宣告沒收，均一併敘明。
貳、無罪部分
一、公訴意旨略以：被告戊○○明知愷他命（Ketamine）係毒品
    危害防制條例管制禁止販賣之第3 級毒品，竟基於販賣第三
    級毒品之概括犯意，先於95年間在桃園縣某不詳處所，向某
    真實姓名年籍不詳綽號「胖子」之成年男子，以每公克新台
    幣（下同）700 元之代價，販入第3 級毒品愷他命1 大包後
    ，自行以夾鍊袋分裝成每包重量約0.6 至0.7 公克不等（該
    種包裝其販賣術語為「1 支」）及1 公克（該種包裝其販賣
    術語為「1 克」）2 種販售單位，而於95年3 月5 日，在台
    灣地區某不詳處所，以1,800 元之價格購買「2 支」與綽號
    「小燕子」之傳播小姐；另基於轉讓第三級毒品之犯意，於
    95年3 月9 日，在台灣地區某不詳處所，以700 元價格轉讓
    「1 支」與綽號「小汶」之傳播小姐。復承上同一犯意，於
    95年4 月下旬某日晚上11時許，在桃園縣中壢市○○路之「
    奪標KTV 」前，以35,000元之代價，又向該綽號「胖子」之
    人販入第3 級毒品愷他命1 大包約50公克，再自行以夾鍊袋
    分裝成「1 支」單位之販毒包裝22包，圖販售予不特定人而
    營利。因認被告涉犯毒品危害防制條例第4 條第3 項之販賣
    第三級毒品罪嫌及毒品危害防制條例第8 條第3 項之轉讓第
    三級毒品罪嫌。
二、按犯罪事實應依證據認定之，無證據不得認定犯罪事實；次
    按不能證明被告犯罪，應諭知無罪之判決，刑事訴訟法第15
    4 條第2 項、第301 條第1 項分別定有明文。又刑事訴訟法
    上所謂認定犯罪事實之證據，係指足以認定被告確有犯罪行
    為之積極證據而言，如未能發現有相當證據或證據不足以證
    明，自不能以推測或擬制之方法以為裁判基礎，而認定不利
    於被告之事實，需依積極證據，苟積極證據不足為不利被告
    之認定時，即應為有利於被告之認定，更不必有何有利之證
    據；所謂「積極證據足以為不利被告事實之認定」，係指據
    為訴訟上證明之全盤證據資料，在客觀上已達於通常一般之
    人均不致於有所懷疑、而得確信被告確曾犯罪之程度；若未
    達到此一程度，而有合理之懷疑存在時，即無從為有罪之確
    信。而訴訟上所得之全盤證據資料，固不以直接證據為限，
    間接證據亦應包含在內，惟採用間接證據時，必其所成立之
    證據，在直接關係上，雖僅足以證明他項事實，而由此他項
    事實，本於事理之作用足以證明待證事實者，方為合法，若
    憑空之推想，並非得採為證據資料之間接證據，最高法院29
    年上字第3105號、40年台上字第89號、30年上字第816 號及
    32年上字第67號、76年台上字第4986號判例均分別明揭斯旨
    ，足資參酌。按「刑事訴訟法第156 條第2 項規定，被告雖
    經自白，仍應調查其他必要之證據，以察其是否與事實相符
    。立法目的乃欲以補強證據擔保自白之真實性；亦即以補強
    證據之存在，藉之限制自白在證據上之價值。而所謂補強證
    據，則指除該自白本身外，其他足資以證明自白之犯罪事實
    確具有相當程度真實性之證據而言。雖其所補強者，非以事
    實之全部為必要，但亦須因補強證據與自白之相互利用，而
    足使犯罪事實獲得確信者，始足當之。」最高法院著有74年
    台覆字第10號判例指參照。
三、訊據被告堅決否認有何公訴人所指上開犯行，辯稱：伊沒有
    販賣愷他命與「小燕子」，伊有沒有轉讓愷他命與「小汶」
    等語。公訴人認被告涉有上開販賣第三級毒品之犯行，無非
    係以被告於警詢及檢察官初訊時之自白、扣案如附表一、三
    、三所示之物及卷附內政部警政署刑事警察局鑑定書為論據
    。
四、經查：
（一）本件尚難以被告警詢及檢察官初訊時之供述，逕為不利被
      告之認定：
      被告固於警詢時固供稱：警方所查扣帳冊l 本所登記內容
      那是我以前販賣K 他命還有朋友向我借錢的帳冊云云，復
      於檢察官初訊時供稱：帳冊的記載的確是我以前賣K 他命
      及朋友向我借錢的帳冊；販賣的部份是「3/5 小燕子」、
      「3/9 小汶」；因為3 月5 日那天伊只剩下最後幾包K 他
      命，我就以1 支900 元賣給「小燕子」，賣了2 支；「3/
      9 小汶」那是1 支700 元云云。惟查被告上開自白並無補
      強證據擔保自白之真實性。
    1.扣案如附表一所示之物，經送請內政部警政署刑事警察局
      鑑定結果，確檢出第三級毒品愷他命成分（驗前總毛重52
      .76 公克）等情，此有該局出具之鑑定書1 紙在卷可參。
      惟此僅能證明被告未經許可持有該等毒品，而不得遽予推
      認被告有何販賣、轉讓第三級毒品之犯行。蓋持有毒品之
      原因甚多，非僅限於販賣、轉讓等途，且扣案如附表一所
      示愷他命之數量，非屬鉅量，亦不足以推認被告有販賣第
      三級毒品之意圖或行為。
    2.被告為警查獲後所採集之尿液，經本院送請台灣檢驗科技
      股份有限公司檢驗結果，確呈愷他命陽性反應，此有台北
      市政府警察局偵辦毒品案件尿液檢體委驗單、台灣檢驗科
      技股份有限公司濫用藥物尿液檢驗報告各1 紙（見偵查卷
      第52頁、本院卷（一）第51頁）。則被告所辯上揭愷他命
      係供己施用而購入等語，尚非全然不可採信。
    3.扣案帳冊（行事曆）中雖有「3/5 小燕子1800-.」、「
      3/9 小汶700-」之記載，惟公訴人並未提出所指上開人等
      之年籍、真實姓名及住址等，本院無從加以查證，即否確
      有上開人，而上開記載是否確係交易毒品或轉讓毒品？在
      上開帳冊上均無從得知，況上開記載內容與帳冊內其他記
      載相較，亦無任何特殊之處足資辨識該等記載係交易或轉
      讓毒品，且被告所供上開販賣愷他命或轉讓愷他命亦無加
      以加以區分之註記，若無其他證據尚不得僅據上開帳冊有
      該等記載，遽而推論被告等有販賣毒品與上開綽號「小燕
      子」之人以及轉讓毒品與「小汶」。
    4.本件固另扣得如附表三所示分裝袋、電子磅秤，惟電子秤
      及分裝袋之價值非鉅，於市面上取得甚易，且該2 種物品
      之用途頗多，若無其他證據，自難僅以扣得電子秤及分裝
      袋即遽而推論其必有販賣之意圖。
（二）再就被告被訴販賣愷他命部分（即販入愷他命及販賣愷他
      命與綽號「小燕子」之人）：
    1.本件無證據證明被告有意圖營利而販入愷他命犯行：按販
      賣毒品罪，並不以販入後復行賣出為必要，祇須以營利為
      目的，販入或賣出，有一於此，其販賣毒品罪即屬既遂。
      是以被告若以轉賣營利為目的而向他人販入毒品者，即構
      成販賣毒品既遂罪。而被告主觀上是否具有轉賣營利之目
      的，以及客觀上有無向他人「販入毒品」之事實，均為上
      開罪名成立之重要構成要件，自應依證據認定之。尤其被
      告向他人『販入毒品』之行為，為客觀存在之社會事實，
      在訴訟上自須經相當之證明，始足以資認定。若無相當之
      證據，自不能僅以被告並無製造毒品之能力及設備，遽行
      推定在被告住居處所查獲之毒品必係被告為圖轉賣營利而
      販入。」最高法院94年度台上字第2446號判決採同一見解
      。本件公訴人認被告1.於95年間在桃園縣某不詳處所，向
      某真實姓名年籍不詳綽號「胖子」之成年男子，以每公克
      新台幣（下同）700 元之代價，「販入」第3 級毒品愷他
      命1 大包；2.又於95年4 月下旬某日晚上11時許，在桃園
      縣中壢市○○路之「奪標KTV 」前，以35,000元之代價，
      又向該綽號「胖子」之人「販入」第3 級毒品愷他命1 大
      包約50公克云云。惟查：（1） 起訴書雖起訴前揭愷他命
      係被告意圖轉賣營利而販入，但其對於上開1.部分，被告
      怡究竟於何地購入多少愷他命等關於犯罪構成要件之社會
      事實，均未詳加指出證明之方法。（2） 本件被告固為警
      扣得如附表一所示愷他命，但被告始終否認該毒品係意圖
      轉賣營利而向他人販入，並於檢察官初訊時堅稱：伊沒有
      打算賣，因為傳播公司的老板規定不能賣，伊沒有打算如
      果有人要跟伊買時，要賣給人家，伊是要自己用。等語（
      見偵查卷第34頁）。（3） 本件檢察官並未指出任何積極
      證據足以證明該等毒品確係被告意圖營利而向他人所「販
      入」，僅以被告曾自白販賣愷他命，遽行推認係被告意圖
      轉售營利而向他人「販入」愷他命，自難據此而認定被告
      有意圖營利而「販入」第三級毒品愷他命之犯行。
    2.本件無證據證明被告有販賣愷他命與綽號「小燕子」之人
      ：證人張佩瑜於本院審理時證稱：伊綽號「小燕子」，伊
      沒有自被告處取得愷他命；被告所提出之95年3 月5 日帳
      冊之記載不是販賣愷他命給伊，有時候被告會來跟伊換百
      元鈔，有時候伊會跟被告借錢；伊本身沒有愷他命，被告
      並沒有於95年3 月5 日販賣愷他命給伊等語（見本院96年
      3 月16日審判筆錄第3 、4 、7 、8 頁），是證人乙○○
      已明確證稱其綽號為「小燕子」，但並未向被告購買愷他
      命。公訴人復未能舉證證明被告確有販賣賣愷他命與綽號
      「小燕子」之人，是不能證明被告有此部分犯行。
    3.又遍查全卷證據資料，無任何證據得以推認被告購入之初
      即有販賣以營利之意圖，或是於購入後確有販賣愷他命與
      綽號「小燕子」之行為，自難單憑查獲之毒品，逕行推論
      被告有此部分公訴人所指之販賣第三級毒品之行為或意圖
      。
    4.又雖檢察官以此部分與前開本院認為有罪之部分有裁判上
      一罪之關係，惟前開有罪部分既已變更起訴法條，業與以
      部分之罪名不同，依最高法院84年度台上字第192 號判決
      意旨，自應各自為科刑及無罪之諭知。
（三）另就被告被訴轉讓愷他命與綽號「小汶」之人部分：
      證人甲○○於本院審理時證稱：伊綽號為「小玟」，被告
      平常如何稱呼伊「小玟」，伊於95年3 月在桃園縣中壢市
      「奪標」做傳播小姐；伊於95年3 月9 日並無向被告取得
      1 支愷他命；被告並無於95年3 月9 日曾經以1 支700 元
      的價格，交付綽號「小汶」之人1 支愷他命，那700 元不
      是愷他命的錢，是上班的檯費，1 個小時700 元，應該是
      檯費，可能客人掛帳，被告還沒有給伊錢；伊本身沒有施
      用愷他命，被告不曾免費提供愷他命給伊等語（見本院96
      年3 月16日審判筆錄第11至14頁），是證人甲○○已明確
      證稱其綽號為「小玟」，但被告並未轉讓其愷他命。公訴
      人復未能舉證證明被告確有轉讓愷他命與綽號「小汶」之
      人，是亦不能證明被告有此部分犯行。
（四）綜上所述，本件公訴人所提上開證據並不足以證明被告有
      此部分販賣第三級毒品（即販入愷他命及販賣愷他命與綽
      號「小燕子」之人）及轉讓第三級毒品（轉讓愷他命與綽
      號「小汶」之人）犯行，且查無其他積極事證足資證明被
      告確有公訴人所指上開犯行。揆諸首揭說明，自屬不能證
      明被告此部分犯罪，即應為被告無罪之諭知。
五、至被告所使用號碼0000000000號行動電話與證人丁○○所使
    用行動電話號碼0000000000號行動電話於95年4 月6 日1 時
    34分43秒之通話內容，證人丁○○要被告表示要「5 支」等
    語，證人丁○○於本院審理時復證稱：原來1 支2 千元，但
    是伊一次叫5 支，被告會算伊便宜，5 支時收4 千元等語，
    因本件公訴人起訴被告涉犯上開販賣第三級愷他命毒品犯行
    ，已不能證明，且本件雖扣得如附表一所示愷他命，惟如前
    所述，亦無從認與被告販賣第三級毒品愷他命犯行有關，而
    就單純持有第三級毒品部分，原即為毒品危害防制條例所不
    處罰之行為，因此被告是否另涉犯販賣愷他命與證人丁○○
    ，即非本件起訴效力所及，本院自無從審究，應由檢察官另
    行偵辦，一併敘明。
據上論斷，應依刑事訴訟法第299 條第1 項前段、第300 條、第
301 條第1 項，修正後刑法第2 條第1 項前段、第11條前段，毒
品危害防制條例第8 條第3 項，判決如主文。
本案經檢察官嵇珮晶到庭執行職務。
中　　華　　民　　國　　96　　年　　7 　　月　　12　　日
                  刑事第一庭審判長法　官　 曾  淑  華
                                  法  官   王  耀  興
                                  法  官   鄭  吉  雄
以上正本證明與原本無異。
如不服本判決，應於判決送達後10日內向本院提出上訴狀（應附
繕本），上訴於臺灣高等法院。
　　　　　　　　　　　　　　    　書記官　 王  月  香
中　　華　　民　　國　　96　　年　　7 　　月　　17　　日
附錄論罪科刑依據之法條：
毒品危害防制條例第8條第3項
轉讓第三級毒品者，處 3 年以下有期徒刑，得併科新臺幣 30 萬
元以下罰金。
附表一：
┌──┬──────────┬────────────┐
│編號│    扣案物品名稱    │    重            量    │
├──┼──────────┼────────────┤
│ 1  │第三級毒品愷他命    │實際總淨重46.77 公克，取│
│    │                    │0.22公克鑑定用罄，總餘  │
│    │                    │46.55公克。             │
└──┴──────────┴────────────┘
附表二：
┌──┬─────────────┬────┬────┐
│編號│    物品名稱              │  數量  │  備註  │
├──┼─────────────┼────┼────┤
│ 1  │包裝如附表一所示愷他命之塑│24個    │總重5.99│
│    │膠外包裝                  │        │公克    │
└──┴─────────────┴────┴────┘
附表三：
┌──┬─────────────┬────┬────┐
│編號│    物品名稱              │  數量  │  備註  │
├──┼─────────────┼────┼────┤
│ 1  │分裝袋                    │1批     │        │
├──┼─────────────┼────┼────┤
│ 2  │電子磅秤                  │1台     │        │
├──┼─────────────┼────┼────┤
│ 3  │鼻管（吸管）              │1支     │        │
├──┼─────────────┼────┼────┤
│ 4  │帳冊                      │5張     │        │
└──┴─────────────┴────┴────┘
